---
title: "Lab 7"
author: "Pedro José"
format: pdf
editor: visual
---

Configurando Rstudio

```{r}
setwd("C:/Users/Pedro José/OneDrive/Desktop")
getwd()
```

```{r}
library(DBI)
library(RSQLite)


con <-  dbConnect(SQLite(),"purchase.sqlite")

dbListTables(con)
```

Tabela completa

```{sql connection=con}
select * from purchase

```

1.  Consulte a tabela `PURCHASE`. Para cada projeto, exiba seu número de projeto (`PJNO`), seguido pelo custo total de todas as peças compradas para o projeto. Ordene o resultado pelos valores de PJNO.

    ```{sql connection=con}
    select Pjno, sum(cost) from purchase
    group by PJNO
    order by pjno


    ```

2.  Consulte a tabela `PURCHASE`. Para cada fornecedor, exiba seu número de fornecedor (`SNO`), seguido pelo custo total de todas as peças compradas do fornecedor.

    ```{sql connection=con}
    select sno, sum(cost) from purchase
    group by sno

    ```

3.  Consulte a tabela `PURCHASE`. Para cada projeto que utilizou peças fornecidas por algum fornecedor, exiba o número do projeto (`PJNO`), seguido pelo número do fornecedor (`SNO`) e pelo custo total das peças do projeto compradas desse fornecedor. Ordene o resultado por `SNO` dentro de cada `PJNO`.

    ```{sql connection=con}
    select pjno, sno, sum(cost) as custo_total from purchase
    group by pjno, sno
    order by pjno, sno

    ```

4.  Para cada fornecedor que vendeu pelo menos uma peça para ser utilizada em algum projeto, exiba o valor `SNO` do fornecedor, seguido pelo valor `PJNO` do projeto e pelo custo total das peças que o fornecedor forneceu para o projeto. Ordene o resultado por `PJNO` dentro de cada `SNO`.

    ```{sql connection=con}
    select sno, pjno, sum(cost) from purchase
    group by sno, pjno
    order by sno, pjno


    ```

5.  Consulte a tabela `PURCHASE`. Para cada funcionário que comprou peças de um fornecedor, exiba o valor `ENO` do funcionário, seguido pelo valor `SNO` do fornecedor e, em seguida, pelo custo total das peças que o funcionário comprou desse fornecedor.

    ```{sql connection=con}
    select eno, sno, sum(cost) from purchase
    group by eno, sno

    ```

6.  Consulte a tabela `PURCHASE`. Para cada projeto em que um funcionário comprou uma peça de um fornecedor para ser utilizada no projeto, exiba os respectivos valores `PJNO`, `ENO` e `SNO`, seguidos pelo custo total das peças compradas pelo funcionário do fornecedor para o projeto. Ordene o resultado por `SNO` dentro de `ENO`, dentro de `PJNO`.

    ```{sql connection=con}
    select pjno, eno, sno, sum(cost) from purchase
    group by pjno, eno, sno
    order by pjno, eno, sno

    ```

7.  Consulte a tabela `PURCHASE`. Para cada projeto em que um funcionário comprou uma peça de um fornecedor para ser utilizada no projeto, exiba os respectivos valores `PJNO`, `ENO`, `SNO` e `PNO`, seguidos pelo custo total de cada peça comprada pelo funcionário do fornecedor para o projeto. Ordene o resultado por `PNO` dentro de `SNO`, dentro de `ENO`, dentro de `PJNO`.

    ```{sql connection=con}
    select pjno, eno, sno, pno, sum(cost) from purchase
    group by pjno, eno, sno, pno
    order by pjno, eno, sno, pno

    ```

8.  Consulte a tabela `PURCHASE`. Considere apenas as compras realizadas pelo funcionário E1. Para cada fornecedor do qual o funcionário E1 comprou uma peça, exiba os respectivos valores `ENO` e `SNO`, seguidos pelo custo total, custo máximo e custo mínimo das compras realizadas pelo funcionário `E1` de cada fornecedor.

    ```{sql connection=con}
    select eno, sno, sum(cost), max(cost), min(cost) from purchase
    where ENO = "E1"
    group by eno, sno

    ```

9.  Estamos interessados em saber se algum fornecedor vendeu a mesma peça por preços diferentes (ou seja, se todas as compras que apresentam a mesma combinação de valores (`SNO`, `PNO`) possuem o mesmo valor de `COST`). Para qualquer fornecedor que tenha cobrado preços diferentes pela mesma peça, exiba as seguintes informações:

-   Os respectivos valores de `SNO` e `PNO`;

-   O COST mínimo (`MINCOST`) para cada par de valores (`SNO`, `PNO`);

-   O COST máximo (`MAXCOST`) para cada par de valores (`SNO`, `PNO`);

-   A diferença (`COSTDIFF`) entre os custos máximo e mínimo;

-   Exiba apenas as linhas em que os custos máximo e mínimo sejam diferentes;

-   Exiba as informações na seguinte sequência de colunas: SNO, PNO, MAXCOST, MINCOST, COSTDIFF;

-   Ordene o resultado em ordem decrescente por COSTDIFF. Em caso de valores de COSTDIFF iguais, ordene por PNO (crescente) dentro de SNO (crescente).

```{sql connection=con}
select sno, pno, max(cost) as MAXCOST, min(cost) as MINCOST, (max(cost) - min(cost)) as costdiff from purchase
group by sno, pno
having MAXCOST != MINCOST
order by costdiff desc, sno, pno

```

10. Hands-on

    1.  Consulte a tabela `PURCHASE`. Para cada peça, exiba seu número da peça (`PNO`), seguido pelo custo total de todas as compras dessa peça.

```{sql connection=con}
select pno, sum(cost) from purchase
group by pno

```

2.  Consulte a tabela `PURCHASE`. Para cada funcionário que comprou uma peça, exiba seu número de funcionário (`ENO`), seguido pelo custo total de todas as peças compradas pelo funcionário.

    ```{sql connection=con}
    select eno, sum(cost) from purchase
    group by eno

    ```

3.  Consulte a tabela `PURCHASE`. Calcule o total de `COST` para cada combinação de valores de (`PJNO`, `ENO`). Exiba essas colunas, da esquerda para a direita, na sequência (`PJNO`, `ENO`), seguidas pelo custo total. Ordene o resultado em ordem crescente por (`PJNO`, `ENO`).

    ```{sql connection=con}
    select pjno, eno, sum(cost) from purchase
    group by pjno, eno
    order by pjno, eno

    ```

4.  Consulte a tabela `PURCHASE`. Calcule o total de `COST` para cada combinação de valores de (`PNO`, `SNO`). Exiba essas colunas, da esquerda para a direita, na sequência (`PNO`, `SNO`), seguidas pelo custo total. Ordene o resultado em ordem crescente por (`PNO`, `SNO`).

    ```{sql connection=con}
    select pno, sno, sum(cost) from purchase
    group by pno, sno
    order by pno, sno

    ```

5.  Consulte a tabela `PURCHASE`. Calcule o total de `COST` para cada combinação de valores de (`PJNO`, `ENO`, `SNO`). Exiba essas colunas, da esquerda para a direita, na sequência (`PJNO`, `ENO`, `SNO`), seguidas pelo custo total. Ordene o resultado em ordem crescente por (`PJNO`, `ENO`, `SNO`).

    ```{sql connection=con}
    select pjno, eno, sno, sum(cost) from purchase
    group by pjno, eno, sno
    order by pjno, eno, sno

    ```

6.  Consulte a tabela `PURCHASE`. Calcule o total de `COST` para cada combinação de valores de (`PNO`, `SNO`, `ENO`). Exiba essas colunas, da esquerda para a direita, na sequência (`PNO`, `SNO`, `ENO`), seguidas pelo custo total. Ordene o resultado em ordem crescente por (`PNO`, `SNO`, `ENO`).

    ```{sql connection=con}
    select pno, sno, eno, sum(cost) from purchase
    group by pno, sno, eno
    order by pno, sno, eno

    ```

7.  Consulte a tabela `PURCHASE`. Exclua da análise todas as linhas associadas ao projeto `PJ2`. Exiba o total de `COST` para cada combinação de valores (`PJNO`, `ENO`, `SNO`).

    ```{sql connection=con}
    select pjno, eno, sno, sum(cost) from purchase
    where PJNO != "PJ2"
    group by pjno, eno, sno

    ```

8.  Consulte a tabela `PURCHASE`. Exiba o `COST` total para cada combinação de valores (`PNO`, `SNO`, `ENO`) cujo total seja maior ou igual a 2000.

    ```{sql connection=con}
    select pno, sno, eno, sum(cost) as total from purchase
    group by pno, sno, eno
    having total >= 2000

    ```

chunk com horário

```{r}
Sys.setenv(TZ = "America/Sao_Paulo")
Sys.time()
```
