---
title: "ME315 - Lab02"
author: "Pedro José"
format: docx
editor: visual
---

#Conexão R com SQL

```{r}
library(DBI)
library(RSQLite)
#Conexão com SQL
conex <- dbConnect(SQLite(),"me315.sqlite")
```

#SQLite

```{sql connection=conex}
SELECT * FROM preserve
```

1.  Selecione as colunas `STATE`, `PNO` e `PNAME` e exiba todas as linhas, ordenadas pelos valores de `STATE` em ordem crescente.

```{sql connection=conex}
select state, PNO, PNAME from PRESERVE
order by state

```

2.  Selecione as colunas `STATE`, `PNO` e `PNAME` e exiba todas as linhas, ordenadas pelos valores de `STATE` em ordem decrescente.

```{sql connection=conex}
Select STATE,PNO, PNAME from preserve
order by state desc

```

3.  Selecione as colunas `STATE`, `PNO` e `PNAME` e exiba todas as linhas, ordenadas pelos valores de `STATE` e `PNO`, ambos em forma decrescente

```{sql connection=conex}
select STATE, PNO, PNAME from preserve
order by state, PNO desc


```

4.  Selecione as colunas `STATE`, `PNO` e `PNAME` e exiba todas as linhas, ordenadas em ordem decrescente pelos valores de `PNO`, nas quais `STATE` e AZ.

```{sql connection=conex}
select state, pno, pname from preserve
where state = 'AZ'
order by pno desc
```

5.  Exiba o número da reserva (PNO), a área em acres (ACRES) e o nome de cada reserva natural (PNAME) localizada no estado de Arizona. Ordene o resultado pela terceira coluna.

```{sql connection=conex}
select pno, acres, PNAME from preserve
where state = "AZ"
order by 3 

```

6.  Exiba a tabela PRESERVE inteira, ordenada pela quarta coluna em ordem descendente e a segunda coluna em ordem crescente.

```{sql connection=conex}
SELECT * FROM PRESERVE 
ORDER BY 4 DESC, 2
```

7.  Exiba os valores de PNO e PNAME de todas as reservas. Apresente o resultado ordenado por ACRES, em ordem decrescente.

```{sql connection=conex}
select pno, pname from preserve
order by acres desc

```

8.  Exiba os valores de STATE, FEE e PNAME de todas as linhas da tabela PRESERVE, em que: STATE é a 1ª coluna de ordenação (ordem crescente); FEE é a 2ª coluna de ordenação (ordem decrescente); PNAME é a 3ª coluna de ordenação (ordem decrescente).

```{sql connection=conex}
SELECT STATE, FEE, PNAME FROM PRESERVE
ORDER BY STATE, FEE DESC, PNAME DESC;
```

9.  Exiba os valores de PNO e ACRES das três primeiras linhas (ordenadas pelos valores do PNO).

```{sql connection=conex}
SELECT PNO, ACRES FROM PRESERVE
ORDER BY PNO
LIMIT 3
```

```{r}
Sys.setenv(TZ = "America/Sao_Paulo")
Sys.time()
```

Perguntas do Hands - On

1. Exiba a tabela inteira. Ordene o resultado pela coluna ACRES em ordem crescente.

```{sql connection=conex}
select * from preserve
order by acres

```
2. Exiba o nome da reserva (PNAME) e a taxa de entrada (FEE) de cada reserva natural localizada em Montana. Ordene o resultado pelo nome da reserva em ordem decrescente.
```{sql connection=conex}
select PNAME, FEE from preserve
where state = "MT"
order by pname desc

```
3. Exiba as colunas FEE e ACRES de todas as linhas da tabela. Ordene as linhas exibidas por ACRES dentro de FEE (FEE é o campo de ordenação principal, e ACRES é o campo de ordenação secundário.)
```{sql connection=conex}
select FEE, ACRES from preserve
order by fee, acres

```
4. Suponha (irrealisticamente) que os valores de PNO sejam considerados confidenciais. Exiba o valor de PNAME para cada reserva natural localizada no Arizona. Apresente o resultado em ordem crescente de PNO, sem exibir os valores de PNO.
```{sql connection=conex}
select PNAME from preserve 
where state = 'AZ'
order by PNO 

```
5. Exiba os valores de STATE, FEE e PNO para todas as reservas naturais que tenham mais de 100 acres. Ordene a tabela resultante da seguinte forma:
STATE é o campo de ordenação de primeiro nível, em ordem decrescente;
FEE é o campo de ordenação de segundo nível, em ordem decrescente;
PNO é o campo de ordenação de terceiro nível, em ordem crescente.
```{sql connection=conex}
select state, fee, pno from preserve
where acres > 100
order by state desc, fee desc, pno 

```
6. Exiba todas as linhas em que o valor de STATE seja maior ou igual à letra M.
```{sql connection=conex}
select state from preserve 
where state >= 'M'

```
7. Exiba todas as linhas em que o valor do nome da reserva (PNAME) seja menor que TATKON.
```{sql connection=conex}
select PNAME from preserve
where Pname < 'TATKON'

```
9. Exiba a tabela EMPLOYEE inteira, ordenada pelo nome do funcionário em ordem crescente.
```{sql connection=conex}
select * from employee
order by ename 

```
10. Exiba o nome e o salário de qualquer funcionário cujo salário seja superior a $ 2.000,00. Ordene o resultado pelo salário em ordem decrescente.
```{sql connection=conex}
select ename, salary from employee
where salary > 2000
order by salary desc

```
11. Exiba o número do departamento (DNO), o número do funcionário (ENO) e o nome do funcionário de todos os funcionários (ENAME). Ordene o resultado pelo número do funcionário (em ordem crescente) dentro do número do departamento (em ordem decrescente).
```{sql connection=conex}
select dno, eno, ename from employee
order by dno desc, eno 

```

```{r}
Sys.setenv(TZ = "America/Sao_Paulo")
Sys.time()
```



