---
title: "ME315 - Lab02"
author: "Pedro José"
format: pdf
editor: visual
---

#Conexão R com SQL

```{r}
library(DBI)
library(RSQLite)
#Conexão com SQL
conex <- dbConnect(SQLite(),"me315.sqlite")
```

#SQLite

```{sql connection=conex}
SELECT * FROM preserve
```

1.  Selecione as colunas `STATE`, `PNO` e `PNAME` e exiba todas as linhas, ordenadas pelos valores de `STATE` em ordem crescente.

```{sql connection=conex}
select state, PNO, PNAME from PRESERVE
order by state

```

2.  Selecione as colunas `STATE`, `PNO` e `PNAME` e exiba todas as linhas, ordenadas pelos valores de `STATE` em ordem decrescente.

```{sql connection=conex}
Select STATE,PNO, PNAME from preserve
order by state desc

```

3.  Selecione as colunas `STATE`, `PNO` e `PNAME` e exiba todas as linhas, ordenadas pelos valores de `STATE` e `PNO`, ambos em forma decrescente

```{sql connection=conex}
select STATE, PNO, PNAME from preserve
order by state, PNO desc


```

4. Selecione as colunas `STATE`, `PNO` e `PNAME` e exiba todas as linhas, ordenadas em ordem decrescente pelos valores de `PNO`, nas quais `STATE` e AZ.

```{sql connection=conex}
select state, pno, pname from preserve
where state = 'AZ'
order by pno desc
```

5. Exiba o número da reserva (PNO), a área em acres (ACRES) e o nome de cada reserva natural (PNAME) localizada no estado de Arizona. Ordene o resultado pela terceira coluna.

```{sql connection=conex}
select pno, acres, PNAME from preserve
where state = "AZ"
order by 3 

```

6. Exiba a tabela PRESERVE inteira, ordenada pela quarta coluna em ordem descendente e a segunda coluna em ordem crescente.
```{sql connection=conex}
SELECT * FROM PRESERVE 
ORDER BY 4 DESC, 2
```

7. Exiba os valores de PNO e PNAME de todas as reservas. Apresente o resultado ordenado por ACRES, em ordem decrescente.
```{sql connection=conex}
select pno, pname from preserve
order by acres desc

```

8. Exiba os valores de STATE, FEE e PNAME de todas as linhas da tabela PRESERVE, em que:
STATE é a 1ª coluna de ordenação (ordem crescente);
FEE é a 2ª coluna de ordenação (ordem decrescente);
PNAME é a 3ª coluna de ordenação (ordem decrescente).

```{sql connection=conex}
SELECT STATE, FEE, PNAME FROM PRESERVE
ORDER BY STATE, FEE DESC, PNAME DESC;
```
9. Exiba os valores de PNO e ACRES das três primeiras linhas (ordenadas pelos valores do PNO).
```{sql connection=conex}
SELECT PNO, ACRES FROM PRESERVE
ORDER BY PNO
LIMIT 3
```

```{r}
Sys.setenv(TZ = "America/Sao_Paulo")
Sys.time()
```

