---
title: "Aula 3 SQL"
format: pdf
editor: visual
---

```{r}

library(DBI)
library(RSQLite)
con <- dbConnect(SQLite(), "me315.sqlite")
```

#SQL

```{sql connection=con}
select * from PRESERVE

```

1.  Recupere todas as linhas da tabela `PRESERVE`. Exiba apenas o valor de `FEE` para cada linha. Antes de executar a QUERY responda: é possível que valores duplicados apareçam neste resultado?

    ```{sql connection=con}
    select FEE from preserve

     --sim, pode vir valor duplicado, já que não estamos usando distinct
    ```

2.Recupere todas as linhas da tabela PRESERVE. Exiba apenas o valor de ACRES para cada linha. Antes de executar a QUERY responda: é possível que valores duplicados apareçam neste resultado?

```{sql connection=con}
select ACRES FROM PRESERVE
 --sim, pode vir valor duplicado, já que não estamos usando distinct
```

3.  Repetir 1 e 2, mas dessa vez não mostrar valores duplicados.

```{sql connection=con}
SELECT DISTINCT FEE FROM PRESERVE

```

```{sql connection=con}
select distinct acres from preserve

```

4.  Mostre os valores de FEE e ACRES referentes à tabela PRESERVE. Se existirem observações duplicadas, eliminá-las.

```{sql connection=con}
select distinct FEE, ACRES from preserve
```

5.  Compare as seguintes QUERYS: SELECT PNO FROM PRESERVE SELECT DISTINCT PNO FROM PRESERVE

```{sql connection=con}
select PNO from preserve
```

```{sql connection=con}
SELECT DISTINCT PNO FROM PRESERVE
-- É IGUAL, MAS POR QUE NÃO TEM VALORES REPETIDOS NA COLUNA

```

6.  Exiba todas as informações sobre qualquer reserva natural localizada no Arizona e que não tenha taxa de entrada

```{sql connection=con}
select * from preserve
where state = 'AZ' and FEE = 0

```

7.  Exiba todas as informações sobre qualquer reserva natural localizada no Arizona ou que não tenha taxa de entrada

```{sql connection=con}
select * from preserve
where state = 'AZ' or FEE = 0
```

8.  Exiba os valores de PNO, PNAME e ACRES para qualquer reserva natural cujo valor de ACRES seja estritamente entre 90 e 1200.

```{sql connection=con}
select PNO, PNAME, ACRES from PRESERVE
where ACRES > 90 and ACRES < 1200

```

9.  Exiba os valores de PNO, PNAME, FEE e ACRES de todas as reservas naturais localizadas no Arizona que possuem taxa de entrada diferente de zero e área maior ou igual a 660 acres e menor ou igual a 1.200 acres.

```{sql connection=con}
select PNO, PNAME, FEE, ACRES FROM PRESERVE
WHERE STATE = 'AZ' AND FEE != 0 AND ACRES >= 660 AND ACRES <= 1200

```

10. Exiba os valores de PNO, PNAME e STATE de todas as reservas naturais localizadas no Arizona ou em Montana.

```{sql connection=con}
SELECT PNO, PNAME, STATE FROM PRESERVE
WHERE STATE = 'AZ' OR STATE = 'MT'

```

11. Exiba os valores de PNO e PNAME de qualquer reserva natural que possua um valor de PNO igual a qualquer um dos valores {3, 4, 7, 12, 40}.

```{sql connection=con}
select PNO, PNAME from PRESERVE
WHERE PNO =3 OR PNO = 4 OR PNO = 7 OR PNO = 12 OR PNO = 40

```

12. Exiba os valores de PNAME e STATE de todas as reservas naturais que não estão localizadas em Massachusetts.

```{sql connection=con}
SELECT PNAME, STATE FROM PRESERVE 
WHERE NOT STATE = 'MA'

```

13. Exiba os valores de PNAME, STATE, FEE e ACRES de qualquer reserva natural que tenha mais de 1.000 acres ou esteja localizada no Arizona, e que possua taxa de entrada de US\$ 3,00 (independentemente de sua localização e extensão em acres).

```{sql connection=con}
SELECT PNAME, STATE, FEE, ACRES FROM PRESERVE
WHERE (ACRES > 1000 OR STATE = 'AZ') AND FEE = 3


```

14. Exiba os valores de PNAME, STATE, FEE e ACRES de qualquer reserva natural com mais de 1.000 acres ou de qualquer reserva do Arizona com taxa de entrada de US\$ 3,00.

```{sql connection=con}
SELECT PNAME, STATE, FEE, ACRES FROM PRESERVE
WHERE ACRES > 1000 OR STATE = 'AZ' AND FEE = 3

```

15. Exiba os valores de PNO, STATE e FEE de todas as reservas naturais, exceto daquelas reservas que estão localizadas no Arizona e possuem taxa de entrada de US\$ 3,00.

```{sql connection=con}
SELECT PNO, STATE, FEE FROM PRESERVE
WHERE NOT (STATE = 'AZ' AND FEE = 3)

```

16. Exiba os valores de PNAME, STATE, FEE e ACRES de todas as reservas que sejam menores que 50 acres, ou de qualquer reserva que possua taxa de entrada de US\$ 3,00 e não esteja localizada em Massachusetts.

```{sql connection=con}
SELECT PNAME, STATE, FEE, ACRES FROM PRESERVE
WHERE ACRES < 50 OR (FEE = 3 AND NOT STATE = 'MA')

```

FAZENDO OS EXERCÍCIOS HANDS-ON 1. Exiba os valores de STATE e FEE da tabela PRESERVE mas sem duplicados.

```{sql connection=con}
select distinct state, fee from preserve

```

2.  Exiba todos os valores de DNO na tabela EMPLOYEE. Não exiba valores duplicados.

```{sql connection=con}
select distinct DNO from Employee

```

3.  Execute as QUERYS a seguir. Examine as tabelas resultantes e faça as observações relevantes. SELECT DNO, SALARY FROM EMPLOYEE SELECT DISTINCT DNO, SALARY FROM EMPLOYEE SELECT DISTINCT DNO, SALARY FROM EMPLOYEE ORDER BY DNO, SALARY

```{sql connection=con}
select DNO, salary from employee

```

```{sql connection=con}

SELECT DISTINCT DNO, SALARY FROM EMPLOYEE
--não tem diferença, pois não tem linhas iguais nas 2 variáveis
```

```{sql connection=con}
SELECT DISTINCT DNO, SALARY FROM EMPLOYEE ORDER BY DNO, SALARY
-- as linhas são as mesmas, só estão ordenadas prioritariamente por DNO, depois por salary
```

4.  Exiba todas as informações sobre qualquer reserva natural em Montana que seja menor que 1.000 acres.

```{sql connection=con}
select * from preserve
where state = 'MT' and ACRES < 1000

```

5.  Exiba todas as informações sobre qualquer reserva natural cujo valor de ACRES esteja entre 1200 e 15000, inclusive.

```{sql connection=con}
select * from preserve
where ACRES <= 15000 and ACRES >= 1200


```

6.  Exiba todas as informações sobre qualquer reserva natural localizada em Montana que não possua taxa de entrada e seja maior que 10.000 acres.

```{sql connection=con}
select * from preserve
where (state = 'MT' and fee = 0) and acres > 10000

```

7.  Exiba todas as informações sobre as reservas naturais localizadas em Montana ou Massachusetts.

```{sql connection=con}
select * from preserve
where state = 'MT' or state = 'MA'

```

8.  Exiba todas as informações sobre qualquer reserva natural localizada em Montana ou qualquer reserva que seja menor que 1.000 acres.

```{sql connection=con}
select * from preserve
where state = 'MT' or acres < 1000

```

9.  Exiba o número e o nome de qualquer reserva natural que possua taxa de entrada que não seja igual a zero.

```{sql connection=con}
select PNO, PNAME from preserve
where fee != 0 

```

10. Exiba o número e o nome das reservas naturais que não possuem taxa de entrada de US\$ 3,00 e não possuem taxa de US\$ 10,00.

```{sql connection=con}
select PNO, PNAME from preserve
where fee != 3 and fee != 10
```

11. Exiba todas as informações sobre qualquer reserva natural localizada no Arizona que não possua taxa de entrada, ou qualquer reserva que seja menor que 100 acres (independentemente de seus valores de STATE e FEE).

```{sql connection=con}
select * from preserve
where (state = 'AZ' and fee = 0) or acres < 100

```

12. Exiba todas as informações sobre qualquer reserva natural que seja menor que 1.000 acres e tenha taxa de entrada de zero dólares ou esteja localizada no Arizona.

```{sql connection=con}
select * from preserve
where (acres <1000 and fee = 0) or state = 'AZ'

```

13. Selecione todas as informações sobre qualquer reserva natural com taxa de entrada que não seja maior que zero, ou qualquer outra reserva, independentemente de sua taxa, que esteja localizada em Montana e seja maior que 1.000 acres.

```{sql connection=con}
select * from preserve
where fee <= 0 or (state = 'MT' and acres > 1000)

```

14. Exiba todas as informações sobre todas as reservas naturais, exceto aquelas reservas de Montana sem taxa de entrada.

```{sql connection=con}
select * from preserve 
where not (state = 'MT' and fee = 0)

```

15. As seguintes cláusulas WHERE são logicamente equivalentes? WHERE STATE = 'MA' AND (ACRES \> 1000 OR FEE = 0.0) WHERE (STATE = 'MA' AND ACRES \> 1000) OR (STATE = 'MA' AND FEE = 0.0)

```{r}
# sim, são iguais, vão voltar a mesma coisa
```

16. As seguintes cláusulas WHERE são logicamente equivalentes? WHERE STATE = 'MA' OR (ACRES \> 1000 AND FEE = 0.0) WHERE (STATE = 'MA' OR ACRES \> 1000) AND (STATE = 'MA' OR FEE = 0.0)

```{r}
# não, não são equivalentes
```

17. As seguintes cláusulas WHERE são logicamente equivalentes? WHERE NOT (ACRES \< 50 AND STATE = 'MA') WHERE NOT ACRES \< 50 AND NOT STATE = 'MA' WHERE ACRES \>= 50 OR STATE \<\> 'MA'

```{r}
# as 1a e a 3a são iguais, a 2a não
```

18. As seguintes cláusulas WHERE são logicamente equivalentes? WHERE NOT (ACRES \< 50 OR STATE = 'MA') WHERE NOT ACRES \< 50 OR NOT STATE = 'MA' WHERE NOT ACRES \< 50 AND NOT STATE = 'MA'

```{r}
# 1= nem acres < 50 nem state = MA
# 2= não acres < 50 ou não state = MA
# 3= nem acres < 50 nem state = MA
# 1a e 3a iguais, 2a diferente
```

```{r}
Sys.setenv(TZ = "America/Sao_Paulo")
Sys.time()
```
