---
title: "IN, BETWEEN e LIKE"
author: "Pedro José"
format: pdf
editor: visual
---

```{r}
library(DBI)
library(RSQLite)
library(knitr)
# Conecta/Cria o arquivo
con <- dbConnect(RSQLite::SQLite(), "me315.sqlite")
```

Tabela Preserve

```{sql connection=con}
select * from preserve

```

Tabela Employee

```{sql connection=con}
select *from employee

```

1.  Exiba os valores de `PNO`, `PNAME` e `ACRES` de qualquer reserva natural que possua um valor de `ACRES` igual a um dos seguintes valores: {40, 90, 630, 660}.

```{sql connection=con}
select PNO, PNAME, ACRES from preserve
where acres in (40, 90, 630, 660)

```

2.  Exiba o `PNO`, `PNAME` e `STATE` de qualquer reserva natural que não esteja localizada no Arizona e não esteja localizada em Montana.

    ```{sql connection=con}
    select PNO, PNAME, STATE from preserve
    where state not in ('AZ', 'MT')

    ```

3.  Exiba todas as informações sobre as seguintes reservas naturais: DANCING PRAIRIE, MULESHOE RANCH, MCELWAIN-OLSEN e TATKON.

```{sql connection=con}
select * from preserve
where pname in ("DANCING PRAIRIE", "MULESHOE RANCH", "MCELWAIN-OLSEN", "TATKON")

```

4.  Exiba o nome e o tamanho de qualquer reserva natural onde seu tamanho esteja entre, ou inclua, 830 e 15.000 acres.

    ```{sql connection=con}
    select Pname, Acres from preserve
    where acres between 830 and 15000

    ```

5.  Exiba o nome e o tamanho de qualquer reserva natural onde seu tamanho não esteja entre 830 e 15.000 acres.

```{sql connection=con}
select PNAME, ACRES from preserve
where ACRES NOT BETWEEN 830 and 15000

```

6.  Exiba o nome de todas as reservas naturais que possuem um nome que, com base em uma sequência alfabética (de ordenação), esteja entre e incluindo as strings ‘M’ e ‘MZZZ’.

    ```{sql connection=con}
    select PNAME from preserve
    where PNAME between 'M' and 'MZZZ'

    ```

7.  Exiba os valores de `PNAME`, `STATE`, `ACRES` e `FEE` de todas as reservas naturais que estejam localizadas em Montana ou no Arizona e tenham um tamanho maior ou igual a 660 acres e menor ou igual a 10.000 acres, ou qualquer outra reserva que possua uma taxa de entrada de \$0,00. Ordene o resultado pela coluna `PNAME` em sequência ascendente.

    ```{sql connection=con}
    select pname , state, ACRES, fee from preserve 
    where state in ('MT', 'AZ') and acres between 660 and 10000 or fee = 0
    order by PNAME

    ```

8.  Exiba todos os registros da coluna `CHARNAME` da tabela `DEMO1` que começam com ‘MA’.

    ```{r}
    dbListTables(con)

    con_demo <- dbConnect(RSQLite::SQLite(), "demo1.sqlite")
    dados_demo <- dbReadTable(con_demo, "DEMO1")
    dbWriteTable(con, "DEMO1", dados_demo, overwrite = TRUE)
    dbDisconnect(con_demo)

    dbListTables(con)
    ```

    Tabela DEMO1

    ```{sql connection=con}
    select * from DEMO1

    ```

9.  Exiba todos os registros da coluna `VCHARNAME` da tabela `DEMO1` que começam com ‘MA’.

    ```{sql connection=con}
    select VCHARNAME from DEMO1
    where VCHARNAME like 'MA%'

    ```

10. Exiba todos os registros da coluna `CHARNAME` da tabela `DEMO1` que contenham a letra ‘E’ em algum lugar do texto’.

    ```{sql connection=con}
    select charname from demo1
    where charname like '%e%'

    ```

11. Exiba todos os registros da coluna `VCHARNAME` da tabela `DEMO1` que contenham a letra ‘E’ em algum lugar do texto’

    ```{sql connection=con}
    select vcharname from demo1
    where vcharname like '%e%'

    ```

12. Exiba todos os registros da coluna `VCHARNAME` da tabela `DEMO1` que terminem em ‘ON’

```{sql connection=con}
select VCHARNAME from demo1
where vcharname like '%on'

```

```{sql connection=con}
select CHARNAME from demo1
where charname like '%on'

```

14. Exiba todos os valores de `CHARNAME` da tabela `DEMO1` que possuem a letra ‘S’ na quinta posição de string.

    ```{sql connection=con}
    select charname from demo1
    where charname like '____s%'

    ```

15. Repita 14 mas utilizando `CHARNAME`

    ```{sql connection=con}
    select vcharname from demo1
    where vcharname like '____s%'

    ```

16. Exiba cada valor de `VCHARNAME` que possua as letras `ON` na sexta e na sétima posição.

    ```{sql connection=con}
    select vcharname from demo1
    where vcharname like '_____on%'

    ```

17. Exiba qualquer valor de `CHARNAME` que tenha ‘ID’ na quarta e quinta posições ou que tenha ‘ID’ na quinta e sexta posições.

    ```{sql connection=con}
    select charname from demo1
    where charname like '___id%' or charname like '____id%'

    ```

EXERCÍCIOS HANDS ON

1.  Exiba todas as informações de qualquer reserva natural que possua um número de reserva no conjunto {2, 4, 6, 8, 10}.

    ```{sql connection=con}
    select * from preserve
    where pno in (2,4,6,8,10)

    ```

2.  Exiba todas as informações sobre todas as reservas naturais, exceto: DANCING PRAIRIE, MULESHOE RANCH, MCELWAIN-OLSEN e TATKON.

    ```{sql connection=con}
    select *  from preserve 
    where PNAME not in ("DANCING PRAIRIE", "MULESHOE RANCH","MCELWAIN-OLSEN", "TATKON")

    ```

3.  Exiba todas as informações de qualquer reserva natural que possua um valor de `PNO` entre e incluindo 3 e 10.

    ```{sql connection=con}
    select * from preserve 
    where PNO between 3 and 10

    ```

4.  Exiba todas as informações de qualquer reserva natural que possua um valor de `PNO` menor que 3 ou maior que 10.

    ```{sql connection=con}
    select * from preserve 
    where pno not between 3 and 10

    ```

5.  Exiba o estado, o número da reserva e o tamanho de qualquer reserva natural que não esteja em Montana e não esteja no Arizona e seja menor que 50 acres ou maior que 800 acres. Ordene o resultado pelo número da reserva em sequência descendente.

    ```{sql connection=con}
    select state, pno, acres from preserve
    where state not in ('MT', 'AZ') and acres not between 50 and 800
    order by PNO desc

    ```

6.  Exiba o valor de `PNAME` de todas as reservas naturais com um nome que comece com a letra ‘D’.

    ```{sql connection=con}
    select pname from preserve
    where pname like 'd%'

    ```

7.  Exiba o nome de qualquer reserva natural que tenha ‘TOWN’ em qualquer lugar do seu nome.

    ```{sql connection=con}
    select pname from preserve
    where pname like '%town%'

    ```

8.  Exiba o valor de `PNAME` de todas as reservas naturais com um nome que termine com `PRAIRIE.`

    ```{sql connection=con}
    select pname from preserve 
    where pname like '%prairie'

    ```

9.  Exiba o nome de qualquer reserva natural que tenha a string ‘ING’ em qualquer lugar do seu nome.

    ```{sql connection=con}
    select pname from preserve
    where pname like '%ING%'

    ```

10. Exiba o nome de qualquer reserva natural cujo nome termine com a letra ‘E’.

    ```{sql connection=con}
    select pname from preserve 
    where pname like '%e'

    ```

11. Exiba o nome de qualquer reserva natural que tenha a letra ‘E’ imediatamente após a letra ‘M’ em qualquer lugar do seu nome.

    ```{sql connection=con}
    select pname from preserve 
    where pname like '%me%'

    ```

12. Exiba o nome de qualquer reserva natural que tenha a letra ‘E’ em qualquer lugar após a letra ‘M’ em seu nome.

    ```{sql connection=con}
    select pname from preserve
    where pname like '%m%e%'

    ```

13. Exiba o nome de qualquer reserva natural que tenha a letra ‘A’ na segunda posição.

    ```{sql connection=con}
    select pname from preserve 
    where pname like '_a%'

    ```

14. Exiba o nome de qualquer reserva natural que tenha um espaço em branco em qualquer lugar do seu nome.

    ```{sql connection=con}
    select pname from preserve
    where pname like '% %'

    ```

15. Exiba o nome de qualquer reserva natural que tenha ‘FARM’, ‘SWAMP’ ou ‘PRAIRIE’ em qualquer lugar do seu nome.

    ```{sql connection=con}
    select pname from preserve 
    where pname like '%farm%' or pname like '%swamp%' or pname like '%prairie%'

    ```

16. Exiba o nome de qualquer reserva natural com um ponto ou um hífen em qualquer lugar do seu nome.

    ```{sql connection=con}
    select pname from preserve
    where pname like '%-%' or pname like '%.%'

    ```

17. Exiba o nome de qualquer reserva natural que tenha a letra ‘R’ na quinta posição e termine com ‘PRAIRIE’.

    ```{sql connection=con}
    select pname from preserve
    where pname like '____r%' and pname like '%prairie'

    ```

EXERCÍCIOS DA TABELA EMPLOYEE

18. Exiba todas as informações sobre qualquer funcionário que trabalhe em um departamento com um valor de `DNO` na seguinte lista: {10, 40}.

    ```{sql connection=con}
    select * from employee
    where dno in (10,40)

    ```

19. Exiba todas as informações sobre qualquer funcionário que trabalhe em um departamento com um valor de `DNO` que não esteja na seguinte lista: {10, 40}.

    ```{sql connection=con}
    select * from employee 
    where dno not in (10,40)

    ```

20. Exiba todas as informações sobre qualquer funcionário cujo salário seja maior ou igual a \$500,00 e menor ou igual a \$2.000,00.

    ```{sql connection=con}
    select * from employee 
    where salary between 500 and 2000

    ```

21. Exiba todas as informações sobre qualquer funcionário cujo salário seja menor que \$500,00 ou maior que \$2.000,00.

    ```{sql connection=con}
    select * from employee
    where salary not between 500 and 2000

    ```

Código para o horário

```{r}
Sys.setenv(TZ = "America/Sao_Paulo")
Sys.time()
```
