---
title: "Lab4"
author: "Pedro José"
format: docx
editor: visual
---

Q1. Carregue os pacotes readxl e tidyverse.

```{r}
library(tidyverse)
library(readxl)
```

Q2. Crie uma variável chamada fname que contenha o caminho para o arquivo WDIEXCEL.xlsx, disponível no seu diretório de dados. Confirme que o R identifica a existência do arquivo utilizando o comando file.exists

```{r}
fname <- "WDIEXCEL.xlsx"
file.exists(fname)
```

Q3. Leia a planilha “Country” e armazene no objeto countries.

```{r}
countries <- read_excel(fname, sheet = "Country")
```

Q4. Mantenha apenas os registros de 5 países (Brasil e outros 4 de sua escolha).

```{r}
paises <- c("Brazil", "Argentina", "Chile", "Mexico", "Peru")

countries <- countries %>%
  filter(`Short Name` %in% paises)

```

Q5. Leia a planilha “Data” e armazene no objeto WDI.

```{r}
WDI <- read_excel(fname, sheet = "Data")
```

Q6. Selecione apenas as colunas:

-   Country Code
-   Indicator Code
-   E todos os anos de 1960-2018

```{r}
anos <- as.character(1960:2018)

WDI <- WDI %>%
  select("Country Code", "Indicator Code", all_of(anos))
```

Q7. Confirme se os dados wm WDI estão em formato tidy. Se não estiverem, transforme-os para tal formato. Faça de forma que exista uma coluna referente ao ano chamada YEAR.

```{r}
WDI <- WDI %>% 
  pivot_longer(cols = all_of(anos), 
               names_to = "YEAR",
               values_to = "value"
  )
```

Q8. Confirme se a coluna referente ao ano está em formato inteiro.

```{r}
WDI <- WDI %>%
  mutate(YEAR = as.integer(YEAR))
glimpse(WDI)
```

Q9. Para o objeto WDI, mantenha apenas os registros dos países listados em countries. Selecione as colunas:

-   Country Code
-   Short Name
-   YEAR
-   SP.DYN.CBRT.IN

```{r}
WDI <- WDI %>%
  left_join(countries, by = "Country Code")

WDI <- WDI %>%
  filter(`Country Code` %in% countries$`Country Code`)

```

```{r}

WDI <- WDI %>%
  filter(`Indicator Code` == "SP.DYN.CBRT.IN")

WDI <- WDI %>%
  select(`Country Code`, `Short Name`, YEAR, value) %>%
  rename(`SP.DYN.CBRT.IN` = value)

glimpse(WDI)
```

Q10. Ordene o objeto de forma que, para cada país, as informações estejam ordenadas por ano.

```{r}
WDI <- WDI %>%
  arrange(`Country Code`, YEAR)
```

Q11. Construa um gráfico de linhas, usando o pacote ggplot2, que tenha no eixo X a variável YEAR, no eixo Y a variável SP.DYN.CBRT.IN e que cada linha corresponda a um país diferente.

```{r}
WDI %>%
  ggplot(aes(x = YEAR, y = `SP.DYN.CBRT.IN`, color = `Short Name`)) +
  geom_line() +
  labs(
    title = "Taxa de Natalidade ao longo do tempo",
    x = "Ano",
    y = "Taxa de Natalidade",
    color = "País"
  )
```

Chunk para verificar o horário

```{r}
Sys.setenv(TZ = "America/Sao_Paulo")
Sys.time()
```
