---
title: "Lista 6"
author: "Pedro José"
format: pdf
editor: visual
---

```{r}
library(DBI)
library(RSQLite)

con <- dbConnect(SQLite(), "me315.sqlite")

dbListTables(con)

options(width = 200)
```

1.  Para cada estado mencionado na tabela `PRESERVE`, exiba o número total de acres de todas as áreas de preservação localizadas nesse estado.

    ```{sql connection=con}
    select state,  sum(acres) as total from preserve
    group by state 

    ```

2.  Modifique a consulta de exemplo anterior de modo que apenas as linhas com valores de PNO menores que 12 sejam consideradas.

    ```{sql connection=con}
    select state, sum(acres) as total from preserve
    where PNO < 12 
    group by state

    ```

3.  Exiba a tabela de resultados da consulta de exemplo anterior. Ordene os resultados em ordem crescente, de acordo com os totais resumidos.

    ```{sql connection=con}
    select state, sum(acres) as total from preserve
    where PNO < 12 
    group by state
    order by total

    ```

<!-- -->

4.  Para cada estado mencionado na tabela `PRESERVE`, exiba o número total de acres e o número de reservas naturais por estado. Estamos apenas interessados nas reservas com PNO menores a 10. Ordene os resultrados pero número de reservas por estado (de forma decrescente)

    ```{sql connection=con}
    select state, sum(acres) as total_acres, count(1) as total_reservas FROM preserve
    where PNO < 10
    group by state 
    order by total_reservas desc

    ```

5.  Exiba o código do estado e a taxa média de admissão por estado que possua uma área de preservação natural com mais de 1.000 acres.

    ```{sql connection=con}
    select state, avg(fee) as taxa_media from preserve
    where acres > 1000
    group by state

    ```

6.  Para cada estado mencionado na tabela `PRESERVE`, calcule a área total, em acres, de todas as suas áreas de preservação. Em seguida, exiba cada `STATE` e sua área total, somente se esse total for superior a 15.000 acres.

    ```{sql connection=con}
    select state, sum(acres) as total_acres_state from preserve
    group by state
    having total_acres_state > 15000

    ```

7.  No exercício anterior, não considere as áreas de preservação de Montana. Exiba cada estado e sua área total, em acres, somente se essa área total for superior a 15.000 acres.

    ```{sql connection=con}
    select state, sum(acres) as total from preserve
    where state != 'MT'
    group by state
    having total > 15000

    ```

8.  Exiba os valores mínimo e máximo de área, em acres, das áreas de preservação natural localizadas em cada estado, desde que o valor mínimo de `ACRES` seja superior a 10 acres e o valor máximo de `ACRES` seja inferior a 20.000 acres. Exiba o código do estado, juntamente com seus valores mínimo e máximo de área.

```{sql connection=con}
select state, min(acres), max(acres) from preserve
group by state
having min(acres) > 10 and max(acres) < 20000


```

9, Determine a área total, em acres, para cada estado e, em seguida, exiba o menor desses totais.

```{sql connection=con}
select state, sum(acres) as total_acres from preserve
group by state
order by total_acres
limit 1

```

```{sql connection=con}
select STATE, sum(acres) as total from preserve
group by state
union all
select 'Total', sum(acres) from preserve

```

HANDS ON

1.  Para cada estado mencionado na tabela `PRESERVE`, exiba o valor de `ACRES` da menor área de preservação natural localizada nesse estado.

    ```{sql connection=con}
    select state, min(acres) from preserve
    group by state

    ```

2.  Não considere nenhuma área de preservação natural que tenha mais de 10.000 acres. Para cada estado mencionado na tabela `PRESERVE`, exiba o valor de `ACRES` da maior área de preservação natural localizada nesse estado.

    ```{sql connection=con}
    select state, max(acres) from preserve
    where acres <= 10000
    group by state


    ```

3.  Na Tabela resultante anterior, ordene os resultados pelos valores máximos, em ordem decrescente.

```{sql connection=con}
select state, max(acres) from preserve
where acres <= 10000
group by state
order by max(acres) desc

```

4.  Exiba o tamanho, em acres, da maior área de preservação natural de cada estado, desde que esse valor seja inferior a 25.000 acres.

    ```{sql connection=con}
    select state, max(acres) from preserve 
    group by state
    having max(acres) < 25000

    ```

5.  Para cada estado mencionado na tabela `PRESERVE`, exiba o número de acres da menor área de preservação do estado, desde que esse número seja inferior a 100 acres.

```{sql connection=con}
select state, min(acres) from preserve
group by state
having min(acres) < 100

```

6.  Considere apenas as áreas de preservação natural com mais de 1.000 acres. Para cada estado, exiba o nome e o tamanho (em acres) da maior área de preservação natural desse estado, desde que esse valor seja inferior a 25.000 acres.

    ```{sql connection=con}
    select state, pname, max(acres) from preserve 
    where acres >1000
    group by state, pname
    having max(acres) < 25000

    ```

```{sql connection=con}
select * from preserve

```

7.  Exiba o estado e o tamanho total, em acres, das áreas de preservação localizadas nesse estado, desde que o tamanho total seja maior ou igual a 10.000 acres e menor ou igual a 50.000 acres.

    ```{sql connection=con}
    select state, sum(acres) from preserve
    group by state
    having sum(acres) >= 10000 and sum(acres) <= 50000

    ```

8.  Determine a quantidade média de acres das áreas de preservação para cada estado e, em seguida, exiba a maior dessas médias.

    ```{sql connection=con}
    select state, avg(acres) as media_acres from preserve
    group by state
    order by media_acres desc
    limit 1

    ```

    ```{sql connection=con}
    select * from employee

    ```

9.  Para todos os valores de `DNO` dos departamentos encontrados na tabela `EMPLOYEE`, exiba o valor de `DNO`, seguido pelo salário médio daquele departamento.

    ```{sql connection=con}
    select dno, avg(salary) from employee
    group by dno

    ```

10. Para todos os valores de `DNO` dos departamentos encontrados na tabela `EMPLOYEE`, exiba o valor de `DNO`, seguido pela soma, pelo máximo e pelo mínimo dos salários daquele departamento.

    ```{sql connection=con}
    select dno, sum(salary), max(salary), min(salary) from employee
    group by dno

    ```

11. Considere todos os departamentos, exceto o Departamento 40. Para esses departamentos, exiba o valor de `DNO`, seguido pelo número de funcionários que trabalham em cada departamento.

    ```{sql connection=con}
    select dno, count(1) as numero_func from employee
    where dno != 40
    group by dno

    ```

12. Para cada departamento, determine o número total de funcionários que trabalham naquele departamento. Suponha que a coluna SALARY contenha dados confidenciais e que alguém possa deduzir essas informações confidenciais examinando o total dos salários de cada departamento. Portanto, decida exibir apenas os departamentos nos quais o número de funcionários seja superior a dois.

    ```{sql connection=con}
    select dno, count(1) as numero_func from employee
    group by dno
    having numero_func > 2

    ```

13. Escreva uma solução que possa ser utilizada para reproduzir a seguinte tabela.

| STATE | SUM (ACRES) |
|:-----:|:-----------:|
|  AZ   |    51360    |
|  MA   |    1760     |
|  MT   |    16931    |
| Total |    70051    |

```{sql connection=con}
select state, sum(acres) from preserve
group by state 
union all
select 'Total', sum(acres) from preserve

```

chunk com horário

```{r}
Sys.setenv(TZ = "America/Sao_Paulo")
Sys.time()

```
