---
title: "Expressões aritméticas e funções de agregação"
author: "Pedro José"
format: pdf
editor: source
---

```{r}
library(DBI)
library(RSQLite)


# Conecta/Cria o arquivo
con <- dbConnect(RSQLite::SQLite(), "me315.sqlite")
```

Mostrando tabela preserve

```{sql connection=con}
select * from preserve

```

Mostrando tabela Employee

```{sql connection=con}
select * from employee

```

1.  Suponha que estejamos interessados em alterar taxas de entrada em reservas naturais localizadas no Arizona. Assim, quatro propostas de alteração foram definidas:

<!-- -->

a.  Aumentar a taxa em US\$ 1,50;

b.  Diminuir a taxa em US\$ 1,00;

c.  Dobrar a taxa atual;

d.  Reduzir pela metade a taxa atual.

Mostre uma tabela com as taxas atuais e as quatro propostas de alteração.

```{sql connection=con}
select FEE, FEE + 1.5, FEE - 1.0, FEE * 2.0, FEE / 2.0 
FROM PRESERVE
WHERE STATE = 'AZ'

```

2.  Para cada reserva natural localizada em Montana, apresente os valores de `PNAME` e `ACRES`. Qual é a metade da área de cada reserva? Há alguma diferença entre dividir `ACRES` por 2.0 e por 2?

```{sql connection=con}
SELECT PNAME, ACRES, ACRES / 2, ACRES / 2.0
FROM PRESERVE

--SIM, TEM DIFERENÇA, QUANDO DIVIDIMOS POR 2 A TABELA SÓ NOS MOSTRA O INTEIRO

```

3.  Apresente os valores de `PNAME` e `FEE` das reservas naturais localizadas no Arizona. Apresente também o resultado de adicionar USD\$ 1,50 a cada valor de `FEE` e o resultado de subtrair USD\$ 1,00 de cada valor de `FEE`. Para cada uma das colunas calculadas, especifique um alias: AUMENTO para a coluna resultante da adição e DIMINUICAO para a coluna resultante da subtração.

```{sql connection=con}
SELECT PNAME, FEE, FEE + 1.50 AS AUMENTO, FEE - 1.0 AS DIMINUICAO
FROM PRESERVE
WHERE STATE = 'AZ'

```

4.  Para cada reserva natural localizada no Arizona, apresente seu nome, seguido pelo resultado da divisão do valor de `ACRES` pelo valor de `FEE`. Exclua as reservas cujo valor de `FEE` seja igual a zero.

    ```{sql connection=con}
    SELECT PNAME, 1.0 * ACRES / FEE FROM PRESERVE
    WHERE STATE = 'AZ' AND FEE!= 0 

    -- o 1.0 está fazendo com que o resultado não seja só com inteiros
    ```

5.  Para cada reserva natural localizada no Arizona, apresente seu nome, seguido pelo resultado de adicionar 1000 ao valor de `ACRES` e, em seguida, dividir o resultado pelo valor de `FEE`. Exclua qualquer registro cujo valor de `FEE` seja igual a zero.

    ```{sql connection=con}
    select pname, (1000 + 1.0 * acres) / fee from preserve
    where state = 'AZ' and fee != 0 

    ```

6.  Suponha que a área de cada reserva natural seja triplicada. Apresente o nome e a área de uma reserva se o valor de sua área ajustada exceder 100.000 acres.

    ```{sql connection=con}
    select pname , Acres * 3.0 as ACRES_AJU from preserve
    where ACRES_AJU > 100000

    ```

  7.  Apresente a soma de todos os valores de `ACRES` da tabela `PRESERVE`.
  
```{sql connection=con}
SELECT SUM(ACRES) AS SOMA FROM PRESERVE
```
8. Apresente a área média, em acres, das reservas naturais de Massachusetts.
```{sql connection=con}
select avg(acres) as Média_massachusetts from preserve 
where state = 'MT'

```
9. Apresente a menor e a maior taxa de entrada da tabela PRESERVE.
```{sql connection=con}
select min(fee) as minimo, max(fee) as maximo from preserve

```
10. O que acontece se aplicarmos MIN() e MAX em colunas de texto?. Aplique ambas funções na coluna PNAME
```{sql connection=con}
select min(pname), max(pname) from preserve

-- ele elenca em ordem alfabética
```
11. Mostre o número de registros da tabela PRESERVE. Utilize CTPRESERVE como nome da coluna que apresenta esse resultado.
```{sql connection=con}
select count(10) as CTPRESERVE from preserve 

```
12. Quantos estados diferentes possuem reservas naturais descritas na tabela PRESERVE? Utilize CTSTATE como nome da coluna que apresenta esse resultado.
```{sql connection=con}
select count(distinct state) as CTSTATE from preserve

```
13. Calcule e apresente dois totais resumidos:
O primeiro total é a soma de todas as taxas de entrada, considerando que cada taxa tenha sido aumentada em US$ 5,00.
```{sql connection=con}
select sum(fee+ 5.0) from preserve 

```
O segundo total é o resultado de adicionar US$ 5,00 à soma de todas as taxas de entrada.
```{sql connection=con}
select sum(fee) + 5.0 from preserve

```
Exercícios Hands-On

1. Qual seria a nova área (em acres) de cada reserva natural caso sua área atual fosse aumentada em 20%? Apresente o nome da reserva, a área atual e a nova área após o aumento.

```{sql connection=con}
select Pname, ACRES, ACRES * 1.20 as ACRES_AUMENTADO from preserve

```

2. Qual seria a área de cada reserva natural se sua área atual fosse reduzida para um terço do tamanho atual? Apresente o nome da reserva, a área atual em acres e a área ajustada em acres.

```{sql connection=con}
select Pname, acres, acres / 3.0 as acres_aj from preserve

```

3. Para todas as reservas naturais, apresente o nome da reserva e sua taxa de entrada atual. Apresente também uma taxa ajustada, calculada adicionando US$ 50,00 à taxa atual e, em seguida, dividindo o resultado por 2.

```{sql connection=con}
select pname, fee, (fee + 50.0)/2.0 as fee_aj from preserve

```

4. Apresente os valores médio, máximo e mínimo de ACRES para todas as reservas naturais localizadas no Arizona.

```{sql connection=con}
select avg(ACRES) as média, min(ACRES), max(ACRES) from preserve
where state = 'AZ'

```

5. Apresente o primeiro nome de reserva em ordem alfabética.

```{sql connection=con}
select min(pname) as Primeiro_nome from preserve

```
6. Desconsidere as taxas de entrada iguais a zero. Quantas taxas de entrada distintas existem na tabela PRESERVE?

```{sql connection=con}
select count(distinct fee) as entradas_diferentes from preserve
where fee != 0 

```
7. Escreva uma instrução SELECT que demonstre que PNAME não contém atualmente valores duplicados.
```{sql connection=con}
select count(pname) as total, count(distinct pname) as distintos from preserve

```
8. Suponha que você pretenda estabelecer uma nova política para o cálculo das taxas de entrada. Cada reserva natural cobrará uma taxa de US$ 0,02 por acre. Qual será a taxa média de entrada das reservas naturais localizadas no Arizona?

```{sql connection=con}
select avg(0.02 * ACRES) as Taxa_media from preserve
where state = 'AZ'

```
9. Suponha que o salário de cada funcionário seja aumentado em 10%. Apresente o número do funcionário, seu nome, salário antigo e novo salário. A tabela resultante deve ter quatro colunas denominadas ENO, ENAME, OLDSALARY e NEWSALARY. Ordene o resultado pelo novo salário.

```{sql connection=con}
select  ENO, ENAME, salary as OLDSALARY, salary * 1.10 as NEWSALARY 
from employee
order by NEWSALARY

```
10. Modifique o exercício anterior. Apresente apenas os registros dos funcionários cujo novo salário seja superior a US$ 2.000,00.

```{sql connection=con}
select  ENO, ENAME, salary as OLDSALARY, salary * 1.10 as NEWSALARY 
from employee
where NEWSALARY > 2000
order by NEWSALARY


```
11. Apresente a soma, a média, o valor máximo e o valor mínimo de todos os valores de SALARY.

```{sql connection=con}
select sum(salary), avg(salary), max(salary), min(salary) from employee


```

12. Quantos funcionários trabalham no Departamento 20?

```{sql connection=con}
select count(1) as funcionários from employee
where DNO = 20

```
13. Quantos departamentos possuem funcionários?
```{sql connection=con}
select count(distinct DNO) as departamentos from employee

```

chunk para o horário

```{r}
Sys.setenv(TZ = "America/Sao_Paulo")
Sys.time()
```



