---
title: "Lab6"
author: "Pedro José"
format: pdf
editor: visual
---

1. Baixe o arquivo disco.db e armazene na variável path o caminho completo (pasta) na qual o arquivo foi gravado. Utilize o comando file.path() para combinar a variável path com o nome do arquivo (disco.db) e obter o nome do arquivo com seu respectivo caminho. Armazene este resultado na variável fname.

```{r}
library(DBI)
library(RSQLite)
path <- "C:/Users/Pedro José/Downloads"

fname <- file.path(path, "disco.db")

```

2. Utilizando o pacote RSQLite, conecte-se ao arquivo de banco de dados. Armazene a conexão na variável conn.

```{r}
conn <- dbConnect(SQLite(), fname)
```

3. Liste as tabelas existentes no banco de dados.

```{r}
dbListTables(conn)
```


4. Identifique os nomes de todas as colunas existentes na tabela customers.

```{r}
dbListFields(conn, "customers")
```
5. Utilizando apenas SQLite, com o apoio do comando dbGetQuery, identifique quantos clientes estão atualmente cadastrados neste banco de dados.

```{r}
dbGetQuery(conn, "select count(1) as total_clientes from customers")
```
6. Utilizando apenas SQLite, identifique o número de países diferentes em que moram os clientes encontrados acima.

```{r}
dbGetQuery(conn, "select count(distinct country) as paises_distintos from customers")
```
7. Utilizando apenas SQLite, quantos clientes existem por país? A tabela resultante deve conter o nome do país e a respectiva contagem, além de ser ordenada de maneira decrescente pela referida contagem.

```{r}
dbGetQuery(conn, "select country, count(CustomerId) as numero_clientes from customers
           Group by Country
           order by numero_clientes desc
           ")
```

8. Quais são os 5 países com mais clientes registrados? Use apenas SQLite.

```{r}
dbGetQuery(conn, "select Country, count(CustomerId) as total_clientes from customers
           group by Country
           order by total_clientes desc
           limit(5)")
```
9. Quais são os países registrados que possuem apenas 6 letras no nome?

```{sql connection=conn}
select distinct country from customers 
where LENGTH(country) = 6

```

usando dbGetQuery
```{r}
dbGetQuery(conn, "select distinct country from customers
           where LENGTH(country) =  6")
```
10. Quais foram as músicas compradas por clientes brasileiros?

```{sql connection=conn}
SELECT DISTINCT tracks.name
FROM customers
INNER JOIN invoices ON customers.CustomerId = invoices.CustomerId
INNER JOIN invoice_items ON invoices.InvoiceId = invoice_items.InvoiceId
INNER JOIN tracks ON invoice_items.TrackId = tracks.TrackId
WHERE customers.Country = 'Brazil';

```

11. Desconectando do banco de dados

```{r}
dbDisconnect(conn)
```


Chunk com o Horário
```{r}
Sys.setenv(TZ = "America/Sao_Paulo")
Sys.time()
```

